【裁判字號】    92,小上,5
【裁判日期】    920129
【裁判案由】    清償票款
【裁判全文】
臺灣高雄地方法院民事裁定  九十二年度小上字第五號
    上  訴  人  乙○○即紀昌行.
    被上訴人    甲○○
右當事人間請求清償票款事件，上訴人對於中華民國九十一年十二月三十一日本院旗
山簡易庭九十一年度旗小字第九七號第一審判決提起上訴，本院裁定如左：
    主      文
上訴駁回。
第二審訴訟費用新台幣壹仟柒佰伍拾貳元由上訴人負擔。
    理      由
一、上訴意旨略以：本件支票為上訴人配偶葉美惠盜用印章，上訴人根本未簽發支票
    ，而系爭支票發票人紀昌行，於民國八十九年九月早已經停止營業，葉美惠也在
    外工作，上訴人怎會將印章及支票交付給葉美惠？在八十九年九月紀昌行停止營
    業之前，系爭支票及印章也是上訴人保管，並非葉美惠保管。葉美惠稱「一般開
    支票付貨款上訴人知道」，但本件顯然並非貨款。即使鈞院認為上訴人有授權葉
    美惠簽發支票，但以證人葉美惠之證詞，可知簽發支票僅限於支付飲料批發之貨
    款，不得無限擴張於支付其他債務。而依據葉美惠表示，是被上訴人向葉美惠借
    票使用，被上訴人取得票據並無對價關係，應不得主張票據權利，為此聲明上訴
    ，並聲明：求為廢棄原判決，駁回被上訴人第一審之訴及其假執行之聲請等語。
二、按對於小額程序之第一審判決之上訴，非以其違背法令為理由，不得為之；所謂
    判決違背法令，乃指判決不適用法規或適用不當及民事訴訟法第四百六十九條所
    列第一款至第五款所列之事由，又上訴不合程式或已逾期間或法律上不應准許者
    ，第二審法院應以裁定駁回之，亦為民事訴訟法第四百三十六條之二十四第二項
    、第四百三十六條之三十二第二項準用第四百六十八條及第四百六十九條第一款
    至第五款、第四百四十四條第一項前段所明定。是當事人提起上訴，如依民事訴
    訟法第四百六十八條規定，以小額程序之第一審判決有不適用法規或適用法規不
    當為理由時，其上訴狀或理由狀應有具體之指摘，並揭示該法規之條項或其內容
    ，若係成文法以外之法則，應揭示該法則之旨趣，倘為司法院解釋或最高法院之
    判例，則應揭示該判解之字號或其內容，如以民事訴訟法第四百六十九條第一款
    至第五款所列情形為理由時，其上訴狀或理由書，應揭示合於該條款之事實。上
    訴狀或理由書如未依此項方法表明，或其所表明者，顯與上開法條規定不相合時
    ，即難認為已對小額程序之第一審判決之違背法令有具體之指摘，其上訴自難認
    為合法。
三、經查，本件上訴人對第一審小額民事判決提起上訴，並未以原審判決違背法令為
    理由，且依其前揭上訴意旨，均係就原審證據取捨、認定事實之事項，指摘原判
    決不當，而未依前揭意旨具體說明究有如何不適用法規或適用法規不當，並揭示
    該法規之條項或其內容之事實，自難認上訴意旨對原審判決之如何違背法令有具
    體指摘。又原審依據證人葉美惠即上訴人之妻之證詞，認定上訴人之抗辯不足採
    信，為上訴人敗訴之判決，其認事用法，均無不當。綜上所述，本件上訴人之上
    訴為不合法，應予駁回。
四、末按於小額訴訟之上訴程序，法院為訴訟費用之裁判時，應確定其費用額，為民
    事訴訟法第四百三十六條之十九第一項、第四百三十六條第三十二第一項所規定
    。本件第二審訴訟費用為一千七百五十二元（第二審裁判費一千六百五十元；送
    達郵資一百零二元），揆諸前開規定，應由上訴人負擔該第二審訴訟費用，附此
    敘明。
據上論結：本件上訴為不合法，應依民事訴訟法第四百三十六條之三十二第二項、第
四百三十六條之十九、第九十五條、第七十八條，裁定如主文。
中      華      民      國    九十二    年      一      月    二十九    日
                              臺灣高雄地方法院民事第二庭
~B審判長法   官  林紀元
~B      法   官  甯  馨
~B      法   官  蘇姿月
右為正本係照原本作成。
本裁定不得抗告。
中      華      民      國    九十二    年      一      月    二十九    日
~B法院書記官  歐文政


司法院資訊處製作；財團法人民間司法改革基金會備份。
